# 体现在最终控制方合并报表上的净资产

提问人：依然这样 00 时间：2018-01-28 19:19:52
请教，假设a企业与b企业 2015 年共同设立c企业，a享有c企业60%股权。 2017 年 12 月 31 日，a从b企业处溢价购买全部少数股权。假设 2018 年 3 月，a企业的另一家子公司d同一控制下收购了c100%股权。此时，c公司确认长投账面价值时，是按c企业账面净资产确认，还是需要考虑溢价形成的资本公积对c账面净资产的调整？

回答人：chenyiwei
从你说的情况看，C企业自成立日起就由A控制，且控制未中断，因此C的净资产在A的合并报表层面的账面价值就是C自身的账面价值（此处没有考虑内部交易未实现损益抵销的可能影响，下同）。此时D公司对“长期股权投资——C”的初始计量金额应为C的100%账面净资产金额，无其他特殊调整；但在D的合并报表中追溯调整前期比较数据时，需模拟反映出当初A收购少数股权导致权益变动的影响，即 2017 年 12 月A收购C的少数股权的影响在D的合并报表层面也体现为冲减资本公积。